【裁判字號】    88,易,1704
【裁判日期】    890117
【裁判案由】    竊盜
【裁判全文】
臺灣桃園地方法院刑事判決                        八十八年度易字第一七四號
    公  訴  人  臺灣桃園地方法院檢察署檢察官
    被      告  乙○○
右列被告因竊盜案件，經檢察官聲請簡易判決處刑（八十八年度偵字第六四七三號）
，經本院改行通常程序，茲判決如左：
    主      文
乙○○無罪。
    理      由
一、公訴意旨略以：被告乙○○意圖為自己不法之所有，於民國八十七年十月二日二
    十二時許，在桃園縣桃園市○○路一一八號前，竊取丙○○所有之車牌號碼ＩＡ
    Ｇ─四四○號重機車，得手後供己騎用。嗣於同年十月十二日，將該機車借予甲○○使用，甲○○騎乘該機車途經桃園縣桃園市○○街一五四號前為警查獲。乙○○嗣後於八十八年四月二十五日至台灣桃園地方法院檢署自首。因認被告涉有
    刑法第三百二十條竊盜罪嫌。
二、按犯罪事實，應依證據認定之，無證據不得推定其犯罪事實，又不能證明被告犯
    罪者，應諭知無罪之判決，刑事訴訟法第一百五十四條、第三百零一條第一項分
    別定有明文。
三、訊據被告乙○○堅詞否認前開犯行，辯稱：伊係替甲○○頂罪的，甲○○說要給
    伊錢，但尚未給錢等語。經查公訴人認被告涉有右揭犯行，無非以被告自首，及
    證人甲○○、游永祥之證述為主要論據。惟查，（一）被告自首於七十八年一月
    （後又改稱八十七年一月），在桃園市○○路橋下，偷竊鑰匙未拔之不詳車號藍
    色輕型機車等情，與被害人丙○○於八十七年十月二日二十二時許，在桃園市○○路一一八號前失竊車牌號碼ＩＡＧ─四四０號重型機車之事實不符。（二）證
    人甲○○證稱：伊騎乘被害人丙○○失竊之車牌號碼ＩＡＧ─四四０號重型機車
    為警查獲，該機車是向被告借用的等語，惟借用時間、地點供述前後不一，且既
    與被告係朋友，被告住址又無變動，何以前案審理中無法找到被告，而於證人甲○○所犯竊盜罪判決確定後才找到被告，並帶同前往自首，顯不符常情，其證詞
    自不可採。（三）而證人游永祥證稱：伊於八十七年十月初某日下午，在桃園市
    ○○路一六七號渠店前，見證人甲○○在三、四公尺遠處，與一位機車騎士談話
    ，伊進入店內後，約過十分鐘，證人甲○○就騎乘一輛機車至伊店，並表示係向
 朋友借來的，但伊無法確定證人甲○○所騎之機車是否係該騎士之機車等情。顯
    見證人游永祥之證詞尚無法證明證人甲○○所持有之右揭機車係向被告所借得。
    綜上所述，被告所為之辯解，尚非虛妄不可採。此外復查無其他積極證據可證明
    被告有如公訴人所指之竊盜犯行，揆諸前揭說明，自應為無罪之諭知。
四、本件係檢察官聲請以簡易判決處刑之案件，因認檢察官之聲請難謂得當，不合刑
    事訴訟法第四百四十九條所定得以簡易判決處刑之案件，本院改依通常程序審理
    之，附此敘明。
五、被告乙○○涉嫌頂替罪部分，應由檢察官另行偵查起訴。
據上論斷，應依刑事訴訟法第三百零一條第一項、第四百五十二條，判決如主文。
本案經檢察官呂曾達到庭執行職務。
中      華      民      國    八十九    年      一      月     十七     日
                                    臺灣桃園地方法院刑事第二庭
                                        法  官  曾 正 耀
右正本證明與原本無異。
如不服本判決，應於判決送達後十日內向本院提出上訴狀( 應附繕本 )，上訴於
臺灣高等法院。
                                        書記官   蘇    萱
中        華    民        國   八十九   年    一    月   十七     日


司法院資訊處製作；財團法人民間司法改革基金會備份。
